【裁判字號】    92,交易,554
【裁判日期】    921211
【裁判案由】    公共危險等
【裁判全文】
臺灣臺中地方法院刑事判決                        九十二年度交易字第五五四號
    公  訴  人  臺灣臺中地方法院檢察署檢察官
    被      告  甲○○
右列被告因公共危險等案件經檢察官提起公訴（九十二年度偵字第一四六七七號）經
本院合議庭裁定適用簡式審判程序，判決如左：
    主      文
甲○○因過失傷害人，處有期徒刑肆月，如易科罰金，以參佰元折算壹日。又服用酒
類，不能安全駕駛動力交通工具而駕駛，處有期徒刑參月，如易科罰金，以參佰元折
算壹日。應執行有期徒刑陸月，如易科罰金，以參佰元折算壹日。
    事      實
一、甲○○於民國（下同）九十二年五月十二日十七時許，在彰化縣伸港鄉友人住處
    食用燒酒雞後，已不能安全駕駛動力交通工具，仍於同日十八時許，騎乘車牌號
    碼ＢＺＪ－五五七號機車返回台中縣龍井鄉○○村○○路水裡港巷七九號住處。
    甲○○返家後隨又騎乘上開機車外出，沿台中縣龍井鄉○○路由水里港往龍井方
    向行駛，同日十九時二十分許，其騎車行經台中縣龍井鄉○○路與三港路旁之農
    路交岔路口時，其原應注意飲用酒類不得駕駛動力交通工具，及汽車行駛時，駕
    駛人應注意車前狀況，並隨時採取必要之安全措施，而依當時情況路面無障礙，
    亦無不能注意情事，竟因酒力發作，酒醉致無法安全駕駛，且未注意車前狀況，
    撞擊由前開農路欲橫越龍港路由陳吉龍所騎乘之ＹＭＣ－二八六號機車，致陳吉
    龍受有頭部外傷、左右臉部骨折、左肩關節脫位等傷害，甲○○亦受有頭部外傷
    之傷害。甲○○嗣經送醫救治，經抽取其血液檢驗結果，其血液酒精濃度達０點
    二六二Ｇ％，換算成呼氣酒精濃度為一點三一ＭＧ／Ｌ，始發覺上情。
二、案經陳吉龍訴由台中縣警察局烏日分局報請台灣台中地方法院檢察署檢察官偵查
    起訴。
    理      由
一、右開犯罪事實，業據被告甲○○於警訊時、偵查中及本院審理時自由不諱，核與
    被害人陳吉龍於警偵、訊指訴情節相符，復有道路交通事故現場圖一份、現場相
    片十二張、生化檢驗報告單一份及診斷證明書三份附卷可佐。按飲用酒類或其他
    類似物後其吐氣所含酒精濃度超過每公升０．二五毫克或血液中酒精濃度超過每
    公升０．０以上者，不得駕車；駕駛人應注意車前狀況，並隨時採取必要之安全
    措施，道路交通安全規則第九十四條第三項、第一百十四條第二款分別定有明文
    。被告駕駛汽車自應注意上述交通安全規則之規定，被告應注意能注意而不注意
    ，以致肇事，被告確有過失，且被告應為肇事原因，被告之過失行為與被害人之
    受傷間，有相當因果關係，被告過失傷害部分，罪證明確。
二、按刑法於八十八年四月二十一日經總統公布增訂第一百八十五條之三，將服用酒
    類不能安全駕駛動力交通工具而駕駛者，亦納入刑事處罰之範疇，該條規定並自
    同年月二十三日正式施行，犯本條之罪係屬抽象危險犯，其立法目的在嚇阻酒後
    駕車，危害公眾安全及防止交通事故之發生，條文中所稱「不能安全駕駛動力交
    通工具」係屬不確定之法律概念，除衡之行為人駕車時飲用酒類之程度及血液中
    酒精含量之多寡外，並應參以行為人當時之精神狀態、駕馭車輛之情形及對於交
    通號誌或指揮之遵守能力，以資相佐，斷非徒以飲酒數量作為取決是否成罪之唯
    一標準，否則，個人酒量殊異，偶因特殊情狀致未達平日精神狀態者亦所在多有
    ，欲以劃一標準遽為能否安全駕車或酒醉之論斷，誠屬難能，惟參考德國、美國
    之認定標準，駕駛人於呼氣中酒精濃度達每公升零點五五毫克以上者，肇事率為
    一般正常人之十倍，認為已達不能安全駕駛之標準，法務部八十八年五月十八日
    法八八檢字第００一六六九號函亦採斯旨。本案被告酒測呼氣酒精濃度為每公升
    一．三一 毫克，足認被告駕車時確已達不能安全駕駛動力交通工具之程度。
三、核被告所為，係犯刑法第二百八十四條第一項前段之過失傷害罪及第一百八十五
    條之三服用酒類不能安全駕駛動力交通工具罪。被告酒醉駕車致人受傷，應依道
    路交通管理處罰條例第八十六條第一項加重其刑。爰審酌被告酒後駕車，不顧公
    眾安全，致人受傷，且又遲不與被害人和解及犯後態度等一切情狀，分別量處如
    主文所示之刑並諭知易科罰金之折算標準及定執行刑及易科罰金之折算標準。
據上論斷，應依刑事訴訟法第二百七十三條之一第一項、第二百九十九條第一項前段
，道路交通管理處罰條例第八十六條第一項，刑法第二百八十四條第一項前段、第一
百八十五條之三、第五十一條第五款、第四十一條第一項前段，罰金罰鍰提高標準條
例第一條前段、第二條，判決如主文。
中    華    民    國      九十二     年       十二      月     十一     日
                                    臺灣臺中地方法院交通法庭
                                          法  官  郭  德  進
右正本證明與原本無異。
如不服本判決，應於判決送達後十日內向本院提出上訴狀( 應附繕本 )，上訴於臺灣
高等法院臺中分院。
                                          書記官
中    華    民    國      九十二     年       十二      月     十五     日
刑法第二百八十四條第一項
因過失傷害人者，處六月以下有期徒刑、拘役或五百元以下罰金，致重傷者，處一年
以下有期徒刑、拘役或五百元以下罰金。
刑法第一百八十五條之三：
服用毒品、麻醉藥品、酒類或其他相類之  物，不能安全駕駛動力交通工具而駕駛者
處一年以下有期徒刑、拘役或三萬元以下罰金。
                                                                        Ｂ


司法院資訊處製作；財團法人民間司法改革基金會備份。
